Archives du duché de Caderousse
Archives départementales de Vaucluse
- Fiefs et domaines
  - Seigneurie de Cadenet et dépendances
    - Succession de Jean de Béziers et titres de Chusclan, Venejan, Saint-Nazaire
      - Procédures entre Rostain Cadard d'Ancézune et Louis Cadard d'Ancézune, seigneur de Saint-Roman, portant sur les seigneuries de Chusclan, Cadenet et appartenances, 1575-1584; 2 E 9/686; sceaux.
        Transaction et partage: Louis d'Ancézune reçoit le terroir et juridiction de Saint-Etienne-des-Sorts, les terres de Lhuec, la grange de Saint-Sauveur ("Saulvaire") et ses appartenances, l'île de Brouteyron; au seigneur de Caderousse reviennent l'île et terroir de Gatinel, les biens provenant des baronnies de Brissac, Gaujac, Cassagnoles, la haute justice de Venejan.
        Partage en outre du château de Venejan, des bois, granges et garrigues de Coudouloux, des terres dites "La Parran", "des Perriers", "Terre longue", de "Lescure", du bois de Beauregard, de Saint-Georges, de Chusclan et appartenances.
        Saint-Nazaire reste indivis (22 mars 1584).
        Lettres de commandement 28 mai 1580: sceau sous sachet de papier cousu, bourré d'étoupe (125 x 90 mm). Cat. notice 189. Attachées: lettres de requête de Rostain Cadard d'Ancézune adressées au parlement (Toulouse, mai 1580) en très mauvais état, sous le contre-scel de la chancellerie, sur cordonnet de parchemin, fragment rond (35 mm) de cire brune, empreinte très usée. Cat. notice 190.
        Lettres du 6 septembre 1581: "Par la court" "de Puyberal". Fragment de sceau rond (70 mm) de cire brune sur simple queue de parchemin (empreinte très usée). Cat. notice 191.
        sceau; Béziers, Jean de; Ancézune, Rostain Cadard d'; Ancézune, Louis d' (seigneur de Saint-Roman); Henri III (roi de France); Jossand, Jean (juge); Ancézune, Marie d' (dame de Venejan); Parlement de Languedoc; Toulouse (Haute-Garonne, France)
      - Transaction et partage entre Rostain Cadard d'Ancézune et Louis d'Ancézune quant à la seigneurie, juridiction et terres de Venejan, Saint-Georges, Chusclan et dépendances, 1584; 2 E 9/687; rouleau de parchemin.
        Arbitrage destiné à mettre fin aux procédures en cours depuis 1580 devant le parlement de Toulouse et accords sur les "moyens de partage" entre Rostain Cadard d'Ancézune, chevalier de l'Ordre du roi, et Louis Cadard d'Ancézune, seigneur de Saint-Roman, héritier de Jean de Béziers et Marie d'Ancézune, quant à la seigneurie, juridiction et terres de Venejan, Codoloux, Saint-Georges, Chusclan, Saint-Nazaire, Saint-Etienne-des-Sorts, seigneurie de Brissac, île de Gatinel, acte passé en la ville de Bagnols, reçu par Pol Perier, notaire de Bagnols, subrogé à Michel Nicolas (22 mars 1584).
        Partage détaillé des château et dépendances, terres et îles, modalités d'exercice de la justice.
        justice seigneuriale; Ancézune, Rostain Cadard d'; Ancézune, Louis d'; Béziers, Jean de; Perier, Pol (notaire); Ancézune, Marie d' (dame de Venejan); Parlement de Languedoc; Toulouse (Haute-Garonne, France)
      - Procédures entre les maisons d'Ancézune et de Grignan relatives à la succession de Jean de Béziers, 1584-1707; 2 E 9/688
        Inventaire de 1695, t. 15, fol. "2e tiroir, 3e liasse" et "2e tiroir, 6e liasse" Nouvel inventaire de 1807, p. 53.
        Procédures entre Louis Cadard d'Ancézune, frère de Marie d'Ancézune, substitué et héritier de sa soeur, Jeanne d'Ancézune, fille de Louis, dame de Champs et de Taulignan, d'une part, et Rostain d'Ancézune et les héritiers de Louise d'Ancézune, veuve et héritière de Philibert de Castellane, créanciers et prétendants à l'héritage de Jean de Béziers (1573-1584); procédures entre Joseph-François d'Ancézune, duc de Caderousse, demandeur, et François Adhémar de Monteil, comte de Grignan, et Charles de Barjac, seigneur marquis de Rochegude, défendeurs, concernant les terres de Saint-Georges, Venejan et dépendances, en particulier les créments formés depuis le partage de 1584.
        Fille unique et héritière de Louis d'Ancézune, Jeanne d'Ancézune, par son mariage avec L. F. de Castelane-Adhémar, entra dans la maison de Grignan.
        Acquisitions sur les biens des héritiers d'Antoine Tartulli à Bagnols, Marlhan, Saint-Médier, Cadenet, Gicon et autres lieux (1585)
        Mémoires sur le partage du 22 mars 1584 (après 1696). Le duc, en tant que seigneur de Venejan et paréage avec le comte de Grignan, possède plusiers îles, dont celle dite "de Saint-Georges".
        Conclusions du procureur du roi sur le dénombrement du comte de Grignan (1681, copie).
        Procédures entre Joseph François d'Ancézune, duc de Caderousse, demandeur et François Adhémar de Monteil, comte de Grignan et Charles de Barjac, seigneur marquis de Rochegude, défendeurs, concernant les terres de Saint-Georges, Venejan et dépendances, en particulier les créments formés depuis le partage de 1584.
        Le seigneur de Rochegude, prétendant avoir des biens dans la juridiction de Venejan, se pourvoit devant le sénéchal de Nîmes pour s'opposer à la coupe de bois par les fermiers du duc (1697-1699). Puis prétentions sur le terroir de la métairie de Saint-Sauveur; continuation de possession par le duc.
        Convention aux termes de laquelle Joseph-François d'Ancézune cède, principalement, la moitié de la terre de Venejan, l'île et terre de Saint-Georges, la moitié de 12 cannes et demi de terre "indécise", la moitié de tous les fonds et droits indivis de Venejan et Joseph Adhémar de Monteil la moitié de la terre de Chusclan, Salces, Marlhan, Saint-Emederic, l'île de la Baumette vis-à-vis de l'église du Moine, le moulin à blé sur la Cèze, l'îlon dit "le Bassin", dépendant de la Baumette (19 avril 1707).
        Fragment de sceau: lettres de commandement de Louis XIV données à Toulouse, en parlement (27 février 1706). Fragment de sceau rond (35 mm), cire brune, sur queue de parchemin, empreinte très usée. Cat. notice 192.
        sceau; Ancézune, Jeanne d'; Ancézune, Louis d'; Béziers, Jean de; Adhémar de Monteil, François (comte de Grignan); Barjac, Charles de (marquis de Rochegude); Louis XIV (roi de France); Ancézune, Louise d' (épouse de Philibert de Castellane); Ancézune, Marie d' (dame de Venejan); Parlement de Languedoc; Toulouse (Haute-Garonne, France)
      - Procédures découlant de la vente de la seigneurie, juridiction et autres droits de Chusclan et dépendances, à Simon Ode, à charge de payer les dettes et pensions dues par le duc de Gramont, 1772-1785; 2 E 9/689
        Vente par Marie-Philippe-Guillaume de Gramont à Simon Ode, habitant de Codolet, de la terre, fief et seigneurie et juridiction de Chusclan et Sausse, avec moyenne et basse justice des terroirs de Saint-Emederic et Marlian joignant ladite juridiction de Chusclan, confrontant les terroirs d'Orsan, Codolet, Cadenet, Saint-Etienne-des-Sorts, Maraussan, Bagnols et Gicon, avec un moulin à blé sur la Cèze vis-à-vis Chusclan, le droit de chasse, amendes, confiscations, destitution des officiers de justice, rentes, pensions, censes et autres droits, le port et passage sur la Cèze, bois et autres droits seigneuriaux, ainsi que la seigneurie et juridiction seulement sur deux domaines possédés par ledit Ode dans le territoire de Cadenet, ainsi que la juridiction sur huit saumées de terre à Cadenet possédées par M. de La Rouvière du Combe et autres, à charge de payer les dettes (marquise de Valbelle) et rentes annuelles (Joseph Heyrier, prêtre du Thor et Causan, commissaire des guerres) dues (3 février 1772).
        Inventaire des titres et documents concernant la seigneurie de Chusclan remis à Ode. Requêtes et oppositions de la part du duc de Caderousse devant le sénéchal de Nîmes contre les modalités de distribution des biens saisis de Simon Ode à la requête de Charamaule, créancier et de la dame Ode (1779-1780). Bail judiciaire sur tiercement des fruits des biens de Simon Ode adjugé à Jean Charrier (1780-1781). Pièces isolées de procédure concernant des rentes portant sur des terres à Chusclan (1779-1785).
        Ode, Simon; Sausse (Chusclan, Gard, France)
    - Droits féodaux et seigneuriaux
      - Hommages
        Inventaire de 1807, p. 5-10, pièces 1 à 28.
        hommage
        - Hommages à la Chambre apostolique pour les parts de la coseigneurie sises dans le Comtat Venaissin, par les membres des familles d'Espinouze, Camaret, Guarini, Jocon, Arlemps, 1248-1445; 2 E 9/690
          Inventaire de 1525, t. 4, fol. 113-121 v°, "Ovese", "Yone".
          Inventaire de 1695, t. 15, fol. 141/166 "12e tiroir de l'armoire de Codolet" "1re liasse de Cadenet et Gicon".
          Nouvel inventaire de 1807, p. 5 "2e liasse de Cadenet".
          Hommages de 1248, 1295, 1295, 1302, 1337, 1343: inventaire de 1525, "Yone" "a", "b", "c", "e", "g".
          Hommage de 1248: inventaire de 1695, t. 15, fol. 142/167.
          Investiture de 1362: "Ovese" "e" et Inventaire de 1695, t. 15, fol. 154/169, "2e liasse de Cadenet, n° 6".
          Confirmation par Raymond, comte de Toulouse, des privilèges, libertés et franchises accordés à Richard de Venejan et autres coseigneurs de Cadenet sur leur terroir assis entre les terroirs de Mornas, Frigolet et Orange (1248); hommages prêtés au recteur du Comtat pour le pape par Peyret d'Espinouze, fils de Bertrand, de la seigneurie de Cadenet par deça le Rhône (rive gauche) (1295); par Hugues de Camaret et Pierre Guarini pour leur part de la coseigneurie de Cadenet (1295); par Raymond de Cadenet et ses frères (1302, bulle); par Pierre d'Espinouze (26 août 1337) et par ses héritiers (4 août 1343); investiture par le trésorier du Comtat en faveur de Garsende, fille d'Adhémar de Jocon, épouse d'Hugues de Mandagout, seigneur de Cavoys, de la part de la seigneurie de Cadenet acquise à l'encan par son père des biens de Rostain Guarini, fils et héritier de Bertrand (4 juin 1362); hommage par François de Arlemps, fils d'Alasie de Serre-Escudier, veuve de Guillaume de Arlemps, seigneur de Comolis (11 décembre 1445).
          Hommage du 5 juin 1302: bulle en plomb, sur lacs de soie bleue de la cour mage du Comtat, diamètre 40 mm, sur repli, impression défectueuse, parchemin troué. Cat. notice 193.
          Serre-Escudier: de Serroscuderio.
          Acte de 1248: parchemin, 18 x 15 cm.
          bulle en plomb; Venejan, Richard de; Raymond VII (comte de Toulouse, 1222-1249); Espinouze, Peret d'; Camaret, Hugues de; Garini, Pierre; Cadenet, Raymond de; Jocon, Garcende de; Mandagout, Hugues de; Arlemps, François de; Serre-Escudier, Alasie de
        - Hommages à la Chambre apostolique par Raymond de Saint-Martin pour les parts de la coseigneurie, juridiction et port, sises dans le Comtat, 1303-1354; 2 E 9/691
          Inventaire de 1525, t. 4, fol. 113/131 "le Tesin", "Ovese" "Yone" Inventaire de 1695, t. 15, fol. 141/166 "12e tiroir de l'armoire de Codolet" "1re liasse de Cadenet et Gicon" Nouvel inventaire de 1807, p. 5.
          Hommages de 1317, 1334, 1343, 1354: "le Resin" "a", "Le Tesin", "Yone" "f", "Yone" "h".
          Échange de 1303: "Ovese" "c" exemplaire parchemin. Inventaire de 1695, t. 15, fol. 153 v°/168 v°.
          Hommages au pape pour partie de la seigneurie, juridiction et port de Cadenet (1317, 23 mars 1334, 3 septembre 1343 et 4 juin 1354, bulle) avec, en pièce jointe, échange entre Isnard et Raymond de Saint-Martin et Pierre Garini de la part de la seigneurie et juridiction appartenant audit Garini sur le tènement dit "las Foranes", sur les îles et port, à fief franc du pape, pour un pré au terroir d'Orange tenu à fief franc du prince d'Orange (14 mai 1303).
          Hommage de 1354: bulle en plomb, sur cordelette de chanvre, sur repli, de la cour mage du Comtat, diamètre 38 mm (1354). Cat. notice 194.
          bulle en plomb; Saint-Martin, Raymond de; Saint-Martin, Isnard de; Garini, Pierre; Foranes, tènement de las (Cadenet, Chusclan, Gard, France)
        - Hommages au roi de France pour les parts de la coseigneurie sises dans le royaume ou rive droite "en delà le Rhône", en particulier par les Eberard, Guarini, de Mornas, Fages, Ancézune, 1330-1531; 2 E 9/692
          Inventaire de 1525, t. 4, fol. 131 v° "le Tesin" Inventaire de 1695, t. 15, fol. 141/166 "12e tiroir de l'armoire de Codolet" "4e liasse de Cadenet et Gicon" Nouvel inventaire de 1807, p. 5.
          reconnaissance 1330: "le Tesin" "b"
          note: "9e liasse de Cadenet"
          Reconnaissance au roi en fief noble ou franc de tous leurs droits sur le port de Cadenet dans le royaume par Guillaume Eberard, Rostain de Mornas, héritier de Bertrand, Raymond de Mornas, Bertrand Guarini, Guillaume et Raymond Payreni (8 février 1330) note sur les biens de Guillaume Eberard dans l'île de Cadenet dans les années 1300-1353 et passage du fief en mains mortes; reconnaissances faites au roi par Pons de Fages pour ses terres sises sur l'île de Cadenet, la franchise de passage, les droits de chasse, herbages et autres (1448, copie); autre reconnaissance pour des propriétés à Cadenet, Marlhan et Bagnols (1467, copie); dénombrement de la part du seigneur d'Ancézune (1531, copie); quittance par le trésorier royal de la sénéchaussée de Beaucaire en faveur de Guillaume d'Ancézune de l'albergue due au roi (1520, trace de cire rouge).
          B 3792 Hommages, reconnaissances, transactions, testaments… (1302-1337). A noter: reconnaissance passée en faveur du roi de France par Rostaing de Mornas pour tous ses droits sur le port de Cadenet (1330).
          B 3794 Reconnaissance passée en faveur du roi de France par Raymond de Mornas, coseigneur de Caderousse, pour le port de Cadenet (31 octobre 1352).
          B 3813 Reconnaissance au roi pour l'île de Cadenet (1450-1467).
          B 3828 Titres concernant l'île de Cadenet (1293-1687).
          voir Familles alliées aux Ancézune: familles Clavonis et Eberard
          Fages, Pons de; Eberard, Guillaume (drapier); Garini, Bertrand; Payreni, Guillaume; Payreni, Raymond; Mornas, Rostain de; Mornas, Raymond de
      - Justice
        - Procédures contre des acquéreurs de métairies, bois et terres qu'ils prétendent tenir "à fief noble avec droit de chasse", 1723-1748; 2 E 9/693
          Inventaire de 1695, "7e liasse de Cadenet" Nouvel inventaire de 1807, p. 31.
          Procédures entre Just-Joseph-François d'Ancézune et Henry Teule, sieur de la Tourrette, époux de Marie de Félix, héritière de Privat du Tour et descendants, acquéreurs de domaines à Cadenet (1723-1725); procédures contre Marc, puis Simon Crottat, ayant acquis en 1699 du duc de Caderousse des métairie, bois et terres dites "terre du Mein" à fief franc ou arrière-fief au terroir de Cadenet et, de Claude de Félix et de Marie de Félix la terre "des Cheinettes" (1723-1748).
          Métairie, bois et terres dites "terre du Mein" (acquises par Guillaume d'Ancézune en 1523 d'Hector d'Arnulphi, sieur du Mein).
          droit de chasse; Teule, Henry (sieur de la Tourrette); Crottat, Marc; Crottat, Simon; Arnoulph ou Arnoux, Hector (seigneur du Main); Félix, Marie de; Du Tour, Privat; Félix, Claude de
        - Transactions et pièces de procédure de la juridiction de Cadenet et Chusclan relatives aux divers droits seigneuriaux, droits de pâturage, chasse, braconnage, pêche, four, bois mort, hermes et biens vacants, 1334-1771; 2 E 9/694
          Procédure 1334: Nouvel inventaire de 1807, p. 10, n° 27.
          Procédure 1496: "12e tiroir de l'armoire de Codolet, 7e liasse". Nouvel inventaire de 1807, p. 8.
          Enquête 1549: Inventaire de 1807, p. 6, n° 13.
          Pièces éparses, notamment: procédure criminelle devant le juge des îles de Cadenet contre Pons du Monde, de la paroisse de Payssac (1334); transaction entre Mermet et Antoine d'Estables, seigneurs de Chusclan et les habitants dudit lieu, relative aux four, bois mort, hermes et biens vacants du côté du levant (12 novembre 1484); transaction entre Jacques de Fages, seigneur de Chusclan, et les habitants, quant aux hermes, terres vacantes, pêche dans la rivière de Cèze, vignes, nouvelles plantations, bois et garrigues dans les lieux de Chusclan, Salces, Saint-Médier et Marlhan (25 février 1530); procédure criminelle intentée par le procureur juridictionnel de Cadenet contre des habitants de Saint-Etienne-de-Sorts et Chusclan pour contravention au droit de pâturage (1496); enquête secrète par le commissaire député par le bailli de Codolet et Cadenet (1549); enquête par les officiers de Cadenet dans l'île de La Gasse, territoire de Laudun, juridiction de Cadenet et Codolet (1566); informations contre des prévenus de délit de chasse (1740), de braconnage (1752-1755).
          "10e liasse de Cadenet n°15" "convient au 4e tiroir de Codolet 4e liasse". Nouvel inventaire de 1807 p. 36
          droit de pâturage; droit de chasse; police rurale; Du Monde, Pons; Estables, Mermet d'; Estables, Antoine d'; Fages, Jacques de; Gasse, île de la (île du Rhône); Saint-Etienne-des-Sorts (Gard, France)
      - Terriers et titres
        - Terriers et lièves
          - Livre terrier des reconnaissances féodales et générales de la seigneurie de Cadenet, Venejan et appartenances, passées par les habitants de Venejan en faveur de Marie d'Ancézune, dame de Vénéjan, 1558; 2 E 9/695; registre papier de 145 fol., couvert parchemin. Au début, cahier de format inférieur, portant une rubrique non foliotée. Oui
            "Coté, paraphé et inventorié n° 259".
            Reçues par Antoine Du Buisson, notaire de Bagnols.
            Début du registre en mauvais état., rubrique en très mauvais état.
            Ancézune, Marie d' (dame de Venejan); Du Buisson, Antoine (notaire)
          - "Liève des censes de Chusclan, Venejan, Saint-Nazaire" et dépendances (sans date, 2e moitié XVIe siècle), fin XVIe siècle; 2 E 9/696
            Inventaire de 1695 "15e tiroir de Chusclan, Saint-Nazaire et Venejan, 1re liasse, n° 2".
            Liève de Saint-Nazaire, commencée en 1571.
            Mentions de dates: 1565, 1577, 1581.
            Cahier papier, manque le folio 1.
        - Titres et procédures relatives
          - Procès en maintenue à Cadenet "au port de l'Olivier" de terres et pêcheries sur le Rhône, 1519-1524; 2 E 9/697; Oui
            Procédures, devant le sénéchal de Beaucaire-Nîmes, entre Hector Arnoux, seigneur du Main ou Mein (ou "Dhumein"), habitant de Laudun, Jean, Barthélemy et Antoine Peyron, du lieu de Laudun, puis Guillaume d'Ancézune, ayant droit dudit seigneur du Mein, d'une part, et Georges de Fages, seigneur de Chusclan, revendiquant le droit de posséder devant ses terres et bois, sur le Rhône, deux pêcheries dites, l'une "Alausat", l'autre "Souffias".
            G. De Fages, fils d'Alazacia de Portu, voir fol. 60 v°.
            Le "port de l'Olivier" confronte à l'Orient le fleuve du Rhône, à l'Est un chemin allant du lieu dit "la Sablo" au port de l'Olivier, au Nord les terres de Georges de Fages, au Sud la terre d'Hector Arnoux, seigneur "du Meing" usque ad limites anticquos a parte venti (fol. 13, 28); pêcheries: fol. 51.
            Manque le début du registre fol. 1 à 3.
            droit de pêche; Arnoulph ou Arnoux, Hector (seigneur du Main); Fages, Georges de; Peyron, Jean; Peyron, Barthélemy; Peyron, Antoine; Olivier, port de l' (Chusclan, Gard, France)
          - Procédures en 1722-1725 relatives à la possession et l'exploitation des créments de l'île dite "du Bassin", petit brouteau ou îlon dit "Rouchon", îlon ou grave dit "la Baumette", entre Just-Joseph-François d'Ancézune et Louis de Pelegrin, seigneur de la Bastide, François-Marie Abbaty, évêque de Carpentras, Joseph-François de Guast, 1623-1725; 2 E 9/698
            Nouvel inventaire de 1807, p. 35-39 "8e liasse de Cadenet".
            Inventaires de productions, instructions, requêtes, déclarations, croquis et autres pièces de procédure et pièces justificatives, notamment: sentence du sénéchal de Nîmes maintenant l'évêque dans la jouissance du petit brouteau ou islon dit "Rouchon", îlon ou grave dit La Baumette (1722); copie de l'acte d'inféodation de 1623 en faveur de M. de Guast; requêtes contre François Chinier, fermier du duc (lequel prend fait et cause pour son rentier) pour excès et coupe de bois dans les îles appartenant au sieur Bastide; vérification et arpentement des îles.
            L'île dite "la Pignotte" près du bois de Frigolet et Cadenet est possédée par l'évêque.
            plan; crément; Pelegrin, Louis de (seigneur de la Bastide); Abbati, Francesco-Maria (évêque de Carpentras); Guast, Joseph-François de; Chinier, François; Rouchon, îlon de (île du Rhône); Comte, île du (île du Rhône); Baumette, île de la (île du Rhône); Pignotte, île de la (île du Rhône); Bassin, île du (île du Rhône); Rhône (Suisse/France; cours d'eau) -- Brouteaux et créments
          - Procédures relatives à la possession des créments de l'île dite "du Bassin", de Just-Joseph-François d'Ancézune contre Louis de Pelegrin, François-Marie Abbaty et Joseph-François de Guast, 1723; 2 E 9/699
            Plans de l'île du Comte ou de la Baumette dont "vue figurée par Pierre Rouvière, notaire d'Uzès et Jacques Cappeau, notaire de Roquemaure, experts, le 29 avril 1723", avec explications. Partie de carte figurant le "Grand Rhône", l'île de M. Degast, des créments et îlons le long du chemin de Saint-Etienne-des-Sorts à Codolet (1723); carte indiquant plus particulièrement les différents territoires: Caderousse, Montfaucon, Laudun, Codolet, Chusclan, Piolenc, Mornas, Orange, les ports l'Ardoise, Gabet, les bacs de la Piboulette, de la Berthie, les "branches" et brassières du fleuve, les rivières de Cèze, de l'Aygues, les diverses îles et îlons (Piboulette, la Bigue, la Berthie, Vernet, Colombier, Panier, la Beaumette, le Comte, le Matems et autres).
            B.M. Avignon Ms 3900 Recueil de plans levés et dessinés par le chevalier P. Thibault, architecte, ingénieur et géomètre de Sa Sainteté à Avignon. A noter, cartes 2 à 6: "carte du cours du Rhône le long du terroir de Caderousse où se voient en partie l'île de la Piboulette, le rocher de Montfaucon et partie de son terroir et le plan figuré géométriquement des terres et créments appartenant au chapitre de Roquemaure" (1725).
            9 exemplaires dont 4 en mauvais état et 2 comportant le texte seulement.
            plan; crément; Rouvière, Pierre (notaire); Cappeau, Jacques (notaire); Pelegrin, Louis de (seigneur de la Bastide); Guast, Joseph-François de; Abbati, Francesco-Maria (évêque de Carpentras); Rouchon, îlon de (île du Rhône); Comte, île du (île du Rhône); Baumette, île de la (île du Rhône); Pignotte, île de la (île du Rhône); Bassin, île du (île du Rhône); Rhône (Suisse/France; cours d'eau) -- îles; Rhône (Suisse/France; cours d'eau) -- Brouteaux et créments
          - Suites des procédures devant la chambre des Eaux et forêts du parlement de Toulouse, 1728-1744; 2 E 9/700
            Nouvel inventaire de 1807, p. 35-39 "9e liasse de Cadenet".